【裁判字號】    97,交抗,631
【裁判日期】    970604
【裁判案由】    違反道路交通管理處罰條例
【裁判全文】
臺灣高等法院交通事件裁定             97年度交抗字第631號
  抗  告  人
  即受處分人  甲○○
                      樓
上列抗告人因違反道路交通管理處罰條例案件，不服臺灣臺北地
方法院，中華民國97年5月8日所為裁定（97年度交聲字第1253號
），提起抗告，本院裁定如下：
    主  文
抗告駁回。
    理  由
一、抗告意旨略以：抗告人因未接獲原裁處機關年度查驗之通知
    ，始未依規定辦理查驗，嗣經警發現該違規行為，惟依法亦
    應先為警告之裁罰（罰金），詎遭主管機關逕為廢止職業登
    記之裁處，並自裁決日起一年內不得申辦，斷絕抗告人之生
    計，影響權益甚鉅，詎原審法院未查，復以裁定駁回抗告人
    之聲明異議，實有未當，為此依法提起抗告，請求撤銷原裁
    定云云。
二、按計程車駕駛人之執業登記證及其副證每年查驗一次，計程
    車駕駛人自領得執業登記證及其副證之翌年起，應於每年出
    生日前後 1個月內檢具下列文件（略），向原發證之警察局
    申請查驗，計程車駕駛人執業登記管理辦法第11條第 1項定
    有明文。又計程車駕駛人，不依規定期限，辦理執業登記事
    項之異動申報，或參加年度查驗者，處新臺幣 1,200元罰鍰
    ；逾期 6個月以上仍不辦理者，廢止其執業登記。計程車駕
    駛人經依前項之規定廢止執業登記者，未滿 1年不得再行辦
    理執業登記，道路交通管理處罰條例第36條第3項、第4項亦
    分別定有明文。
三、查抗告人甲○○（民國42年7月1日出生）為營業小客車駕駛
    人，於95年7月4日領有臺北市政府警察局核發之計程車駕駛
    人執業登記證（證號： A000296號），而自領得執業登記證
    及其副證之翌年起，自應於其每年出生日（7月1日）前後一
    個月內檢具文件，送發證警察局查驗，詎抗告人於領得職業
    登記證之翌年即96年6月1日至同年8月1日間未主動辦理查驗
    ，迄97年3月28日為警員查獲有未參加年度檢驗及職業登記
    證未依規定查驗逾半年之違法駕駛行為，並即掣單舉發等事
    實，此為抗告人所供承在卷，並有內政部警政署國道公路警
    察局公警局交字第 Z00000000號舉發違反道路交通管理事件
    通知單影本乙紙及臺北市政府警察局違反道路交通管理事件
    裁決書乙紙等在卷可參，抗告人雖以上揭情詞置辯，惟查道
    路交通管理處罰條例第36條第3項、第4項之規定，係立法者
    就計程車駕駛人逾期未辦理執業異動登記之違規情節輕重，
    經考量計程車駕駛人之財產及工作權之限制後，而為區別之
    適用，就逾期未達6個月者，僅處以罰鍰，如逾期已達6個月
    以上者，則應廢止其執業登記，且就計程車駕駛人有逾期達
    6個月以上未辦理執業登記事項異動申報或參加年度查驗之
    違規事實，直接規定應廢止執業登記之法律效果，裁罰機關
    並無得選擇其他較輕處罰之裁量權限。是以廢止其執業登記
    之處分，裁處機關僅考量計程車駕駛人是否以逾六個月以上
    未參加年度查驗之違規情事，並不以先予罰鍰之處分為先決
    要件，本件原裁處機關因而以抗告人未依規定辦理查驗，且
    逾6個月以上仍未辦理參加年度查驗之違規事實明確，而依
    道路交通管理處罰條例第36條第3項、第4項之規定裁處廢止
    受處分人之執業登記，並自裁決之日起1 年內，不得再行辦
    理執業登記之處分，並無不當，原審因而認抗告人之聲明異
    議為無理由，而予以駁回，經核並無不合，抗告人之抗告意
    旨猶執陳詞指摘原審裁定不當，尚難認有理由，應予駁回。
四、據上論結，應依道路交通案件處理辦法第26條，刑事訴訟法
    第412條，裁定如主文。
中    華    民    國    97    年    6     月    4     日
                  刑事第五庭    審判長法  官  吳  敦
                                      法  官  陳春秋
                                      法  官  張傳栗
以上正本證明與原本無異。
不得再抗告。
                                      書記官  李佩真
中    華    民    國    97    年    6     月    5     日


司法院資訊處製作；財團法人民間司法改革基金會備份。
